臺灣士林地方法院交通事件裁定
原處分機關　臺北市交通事件裁決所
異　議　人
即受處分人　甲○○
上列受處分人因違反道路交通管理處罰條例案件，對於臺北市交
通事件裁決所民國93年12月13日所為之處分（原處分案號：北市
裁三字第裁22－I00000000號），聲明異議，本院裁定如下：
    主  文
原處分撤銷。
甲○○汽車駕駛人，駕駛汽車不遵守道路交通標線之指示，處罰
鍰新臺幣玖佰元，並記違規點數壹點。
    理  由
一、按汽車駕駛人，駕駛汽車不遵守道路交通標線之指示者，而
    本章各條無處罰之規定者，處新臺幣（下同）900 元以上
    1,800 元以下罰鍰，並記違規點數1 點，道路交通管理處罰
    條例第60條第2 項第3 款、第63條第1 項第1 款分別定有明
    文。次按白實線為停止線之標線，用以指示行駛車輛停止之
    界限，車輛停止時，其前懸部分不得伸越該線，道路交通標
    誌標線號誌設置規則第170條第1項、第2項定有明文。
二、原處分意旨略以：異議人即受處分人甲○○駕駛6B－311號
    營業小客車，於93年11月3日下午5時5分，在彰化縣埤頭鄉
    ○○○路由西欲左轉北上高速公路引道，經警當場攔停舉發
    「超越停止線於交岔路口內停車」之違規，依違反道路交通
    管理處罰條例第58條第3 款之規定，處異議人罰鍰900 元。
三、異議意旨略以：異議人行車於斗苑東路東往西行駛，欲左轉
    入高速公路之引道時，由於路口有直行燈和左轉燈，車道卻
    沒有左轉專用道，而當時後有來車，前方及左轉方向車道沒
    有壅塞，路口內沒有黃網線，其便超越停止線左轉進入路口
    內等待左轉云云。
四、訊據異議人甲○○固不否認有於上開時地超越停止線於交岔
    路口內停車之事實，惟矢口否認有何違反道路交通管理處罰
    條例之違規行為，並以前詞置辯，然查：
  (一)按汽車駕駛人，駕駛汽車行至有號誌之交岔路口，遇有前行
    或轉彎之車道交通擁塞而逕行駛入交岔路口內，致號誌轉換
    後仍未能通過，妨礙其他車輛通行者，處600 元以上1,200
    元以下罰鍰，道路交通管理處罰條例第58條第3 款固定有明
    文。惟依該條例第58條第3 款所示，汽車駕駛人駕駛汽車，
    遇有前行之車道交通擁塞而逕行駛入交岔路口內，須致生「
    號誌轉換後仍未能通過，妨礙其他車輛通行」之結果，始能
    依該條處罰，核先敘明。
  (二)本件業據證人即舉發本件違規之警員曾明郎到庭結證稱：伊
    當時在斗苑東路高速公路執行勤務，異議人駛入路口，當時
    是上下班時間車輛很多，有1 個停止線，當時燈號有綠燈直
    行及綠燈直行左轉，但異議人沒有在綠燈直行左轉燈亮時，
    就開車超過停止線，當時路口很多人在通行，但尚未到擠在
    一起不能動彈之程度，伊認為異議人之行為已妨礙他人通行
    等語明確，並庭呈照片2 張附卷可考。而證人曾明郎與異議
    人素不相識，並無仇怨，復到庭具結為以上之證述，殊無設
    詞誣陷異議人，而身觸偽證重罪之理，所言證詞應可採信，
    足見異議人未於綠燈直行左轉燈亮起時，即開車超過停止線
    ，而逕行駛入交岔路口內停車待轉。惟異議人係於燈號為綠
    燈直行時，即開車超越停止線，駛入交岔路口內停車待轉，
    而於燈號未轉換為綠燈直行左轉前，已為員警攔停舉發，是
    異議人駕車當時尚未有在號誌轉換後仍未能通過之情形，參
    以依證人曾明郎前開所述，當時路口很多人在通行，但尚未
    到擠在一起不能動彈之程度，亦認異議人雖停於交岔路口內
    ，然尚無致生妨害其他車輛通行之結果。是異議人前開違規
    行為既與道路交通管理處罰條例第58條第3 款所規定之要件
    不合，尚難以該條相繩。
  (三)次按左彎待轉區線，配合左彎專用道及左轉時相使用，設於
    左彎專用車道之前端，伸入交岔路口，距離中心不得少於3
    公尺，用以指示左彎車輛可在直行時相時段進入待轉區，等
    候左轉，左轉時相終止時，禁止在待轉區○○○○道路交通
    標誌標線號誌設置規則第184 條第1 項、第2 項定有明文，
    本件依現場照片顯示，違規地點並無左彎待轉區線之設置，
    亦即左彎車輛並不能在直行時相時段進入待轉區，等候左轉
    ，故異議人雖係在直行綠燈亮後始到達上開交岔路口，然在
    未劃設左彎待轉區○○路段，異議人依法不能在直行時相時
    段進入待轉區，仍須停止在停止線前，等待左轉箭頭綠燈亮
    後，始能左轉前行，其竟擅自超越停止線於交岔路口內臨時
    停車，自有未遵守停止線指示之行為。從而，異議人前揭所
    辯，不足採信，本件事證明確，異議人之違規行為堪以認定
    。
五、綜上所述，本件異議人於綠燈直行燈亮起時，即開車超越停
    止線，而駛入交岔路口內等待左轉之違規行為，應屬於違反
    道路交通管理處罰條例第60條第2 項第3 款之情形。原處分
    機關未予詳查，遽予依同條例第58條第3 款裁罰，尚有未洽
    。因之，本件異議雖無理由，然原處分既有如上不當之處，
    爰依法將原處分撤銷，改以異議人為汽車駕駛人，駕駛汽車
    超越停止線停車即不遵守道路交通標線之指示之違規行為，
    依同條例第60條第2 項第3 款、第63條第1 項第1 款之規定
    ，裁處異議人罰鍰900 元，並記違規數1 點，如主文第二項
    所示，以資適法。
據上論斷，應依道路交通案件處理辦法第20條前段，裁定如主文
。
中　　華　　民　　國　　94　　年　　5 　　月　　10　　日
                  交通法庭法  官    許碧惠
以上正本證明與原本無異。
如不服本裁定，應於裁定送達後五日內，向本院提出抗告狀。
                          書記官    徐仁豐
中　　華　　民　　國　　94　　年　　5 　　月　　11　　日
